【裁判字號】    94,再,122
【裁判日期】    951004
【裁判案由】    地價稅
【裁判全文】
臺北高等行政法院裁定
                                     94年度再字第00122號
聲  請  人  甲○○
            乙○○
            丙○○
            丁○○
相  對  人  新竹市稅捐稽徵處
代  表  人  戊○○（處長）
上列當事人因地價稅事件，對最高行政法院中華民國94年11月30
日94年度裁字第2637號、94年度裁字第2638號裁定，聲請再審，
本院裁定如下：
    主  文
本件關於聲請人主張行政訴訟法第 273條第1項第1款之再審事由
部份，移送最高行政法院。
    理  由
一、按「再審之訴專屬為判決之原行政法院管轄。」「對於審級
    不同之行政法院就同一事件所為之判決提起再審之訴者，由
    最高行政法院合併管轄之。」「對於最高行政法院之判決，
    本於第273條第1項第9款至第14款事由聲明不服者，雖有前2
    項之情形，仍專屬原高等行政法院管轄。」行政訴訟法第27
    5條第1、2、3項條分別定有明文。上開規定，依同法第283
    條規定，於確定裁定有同法第273 條之情形者，得準用之。
    次按「民事訴訟法…第28條…之規定，於本節準用之。」「
    訴訟之全部或一部，法院認為無管轄權者，依原告聲請或依
    職權以裁定移送於其管轄法院。」亦分別為行政訴訟法第18
    條及民事訴訟法第28條第1項所明定。
二、查聲請人甲○○、乙○○、丙○○前因地價稅事件，經本院
    於93年4月22日以92年度訴字第192號判決駁回其訴，並於93
    年5 月31日確定，其復向最高行政法院提起上訴，經最高行
    政法院以94年度裁字第2638號裁定，以聲請人甲○○、乙○
    ○、丙○○提起上訴逾不變期間而駁回。另聲請人丁○○對
    前開本院92年度訴字第 192號判決不服，提起上訴，經最高
    行政法院94年度裁字第2637號裁定，以其非原判決之原告，
    提起上訴於法不合，而裁定駁回。本件聲請人以有行政訴訟
    法第273條第1項第1款之再審事由，向本院聲請再審。（聲
    請人另主張本件有行政訴訟法第273條第1項第11款之再審事
    由部份，由本院另以裁定駁回）。
三、聲請人以最高行政法院94年度裁字第2637號裁定、94年度裁
    字第2638號裁定，有行政訴訟法第 273條第1項第1款之再審
    事由，向本院聲請再審，依前揭行政訴訟法第275條第2項規
    定，此部份應由最高行政法院合併管轄之。爰依職權移送於
    有管轄權之最高行政法院。
中    華     民    國    95     年    10   月    4    日
                  第六庭審判長法  官   吳慧娟
                              法  官   曹瑞卿
                              法  官   許瑞助
上為正本係照原本作成。
如不服本裁定，應於送達後10日內向本院提出抗告狀（須按他造
人數附繕本）。
中    華     民    國    95     年    10   月    4    日
                              書記官   吳芳靜


司法院資訊處製作；財團法人民間司法改革基金會備份。
